臺灣新北地方法院刑事判決
111年度易字第40號
公  訴  人  臺灣新北地方檢察署檢察官
被      告  詹宸碩


                    (另案於法務部○○○○○○○○○○○執行中)
上列被告因竊盜等案件，經檢察官提起公訴（110年度偵字第385
02號），本院判決如下：
    主  文
詹宸碩犯攜帶兇器踰越門扇竊盜罪，累犯，處有期徒刑玖月。未
扣案之老虎鉗壹支及銅線壹批均沒收之，於全部或一部不能沒收
或不宜執行沒收時，追徵其價額。
    事  實
一、詹宸碩意圖為自己不法所有，基於加重竊盜之犯意，於民國
    110年6月28日0時13分許，前往新北市○○區○○○路0段00號亞
    東醫院地下1樓，並進入附有門鎖之電器機房內，持客觀上
    可供兇器使用之老虎鉗，破壞消防水帶並竊取該醫院停車場
    營運用電纜線21條內之銅線得手。嗣經亞東醫院機電組長謝
    煌彬發覺後報警，始循線查悉上情。　　
二、案經謝煌彬訴由新北市政府警察局板橋分局報告臺灣新北地
    方檢察署檢察官偵查起訴。
    理  由
壹、程序部分：
一、按被告以外之人於審判外之陳述，雖不符刑事訴訟法第159
    條之1 至同條之4 之規定，而經當事人於審判程序同意作為
    證據，法院審酌該言詞陳述或書面陳述作成時之情況，認為
    適當者，亦得為證據；當事人、代理人或辯護人於法院調查
    證據時，知有同法第159 條第1 項不得為證據之情形，而未
    於言詞辯論終結前聲明異議者，視為有前項之同意，刑事訴
    訟法第159 條之5 定有明文。經查，本判決後開引用具傳聞
    性質之證據資料，檢察官及被告詹宸碩於調查證據時，已知
    其內容及性質，皆未於言詞辯論終結前聲明異議。本院審酌
    各該證據作成之情況，並無違法不當取證或顯有不可信之情
    形，且與待證事實具有關聯性，認為以之作為本案之證據應
    屬適當，揆諸上開規定，應均有證據能力。
二、本案所引非供述證據部分，並無證據證明係公務員違背法定
    程序所取得，且與本件待證事實具有自然之關聯性，依刑事
    訴訟法第158條之4反面解釋，亦均具有證據能力。 
貳、實體部分： 
一、上揭犯罪事實，業據被告詹宸碩坦承不諱，核與證人即告訴
    人謝煌彬指述情節相符，並有現場蒐證照片及監視器畫面截
    圖、贓物認領保管單、新北市政府警察局板橋分局110年9月
    24日新北警板刑字第1103872579號函文所附勘察報告及同局
    111年9月12日新北警板刑字第1113913254號函文所附現場照
    片、本院勘驗筆錄暨畫面截圖(偵卷第33至53頁、本院審易
    卷第87至108頁、本院易字卷第166至171頁、第172-1至172-
    14頁、第179至189頁)在卷可佐，足認被告自白與事實相符
    ，本案事證明確，被告犯行堪予認定，應依法論罪科刑。
二、論罪科刑：
  ㈠按刑法第321條第1項第2款所稱「越」係指踰越或超越，祇要
    踰越或超越門窗、牆垣或其他安全設備之行為，使該門窗、
    牆垣或其他安全設備喪失防閑作用，即該當於上開規定之要
    件。次按刑法第321條第1項第3款之攜帶兇器竊盜罪，係以
    行為人攜帶兇器竊盜為其加重條件，此所謂兇器，其種類並
    無限制，凡客觀上足對人之生命、身體、安全構成威脅，具
    有危險性之兇器均屬之，且祇須行竊時攜帶此種具有危險性
    之兇器為已足，並不以攜帶之初有行兇之意圖為必要（最高
    法院79年台上字第5253號判例意旨足資參照），查本案被告
    利用門鎖失去防閑作用而踰越機房大門後，復持老虎鉗剪斷
    電纜線並切割抽取在內銅線，而該老虎鉗顯屬質地堅硬之尖
    銳製品，客觀上足對人之生命、身體、安全構成威脅，應為
    具有危險性之兇器無誤。是核被告所為，係犯刑法第321條
    第1項第2款、第3款之攜帶兇器踰越門窗竊盜罪。
　㈡被告①前因竊盜案件，經本院以104年度審易字第1764號判決
    判處有期徒刑2月、6月、7月及7月，得易科罰金部分，應執
    行有期徒刑6月，不得易科罰金部分，應執行有期徒刑1年確
    定。②復因施用毒品案件，經本院以104年度簡字第2642號判
    決判處有期徒刑3月確定。③又因施用毒品案件，經本院以10
    4年度簡字第3225號判決判處有期徒刑3月確定。④再因施用
    毒品案件，經本院以104年度簡字第3226號判決判處有期徒
    刑3月確定。⑤又因竊盜等案件，經本院以105年度審易字第1
    75號判決判處有期徒刑7月、3月確定，上開①至⑤案件之罪刑
    ，嗣經本105年度聲字第2141號裁定應執行有期徒刑2年11月
    確定（下稱甲應執行刑，檢察官執行指揮書執行期間為104
    年9月25日至107年8月24日）。⑥另因為造有價證券等案件，
    經本院以102年度訴字第580號判決判處有期徒刑1年7月、7
    月，應執行有期徒刑2年，緩刑5年確定，嗣經本院以104年
    度撤緩字第241號裁定撤銷緩刑確定。⑦復因侵占案件，經臺
    灣桃園地方法院以104年度簡字第176號判決判處有期徒刑6
    月、3月，應執行有期徒刑7月確定。⑧又因侵占案件，經本
    院以104年度簡字第1167號判決判處有期徒刑6月確定。上開
    ⑥至⑧案件之罪刑，嗣經臺灣桃園地方法院以105年度聲字第2
    978號裁定應執行有期徒刑3年確定（下稱乙應執行刑，檢察
    官執行指揮書執行期間為107年8月25日至110年6月28日）。
    ⑨再因施用毒品案件，經本院以104年度簡字第6138號判決判
    處有期徒刑4月確定（下稱丙罪刑，檢察官執行指揮書執行
    期間為110年6月29日至110年10月28日）。甲、乙應執行刑
    及丙罪刑2年11月、3年及4月經接續執行，於108年8月23日
    縮短刑期假釋後續執行另案拘役55日，於108年10月16日出
    監併付保護管束。上開有關甲應執行刑部分，業於108年10
    月16日被告假釋出監前之107年8月24日執行完畢，此有臺灣
    高等法院被告前案紀錄表1份在卷可稽，其於受有期徒刑執
    行完畢後，5年內故意再犯本件有期徒刑以上之罪，為累犯
    。又依司法院釋字第775號解釋意旨，考量被告於前案執行
    完畢後短期內再犯本案各罪，構成累犯之前案有與本案同罪
    質者，被告顯未能記取前案刑罰之教訓，足以彰顯被告之刑
    罰反應能力薄弱，認如加重其所犯法定最低本刑，並無使被
    告所受刑罰超過其應負擔罪責，爰依刑法第47條第1項規定
    加重其刑。
  ㈢爰審酌被告不思以正途獲取財物，竟恣意竊取他人財物，危
    害社會治安非輕，所為非是，且犯後於警詢、偵查及本院準
    備程序時均否認犯行，又迄未與告訴人和解並賠償損失，惟
    被告終能坦承犯行，兼衡其犯罪之動機、目的、手段、素行
    、告訴人所受損害、智識程度及生活狀況等一切情狀念，量
    處如主文所示之刑。 
三、沒收部分：
　㈠犯罪工具之宣告沒收：
　　供本案犯罪使用之「老虎鉗1支」為被告所有，且留在事發
    現場乙情，業據被告自承在卷（本院易字卷第210頁），並
    有員警現場蒐證照片及新北市政府警察局板橋分局刑事案件
    報告書，可佐現場存有老虎鉗1支之犯罪工具之事，難認已
    滅失，是爰依刑法第38條第2項、第4項規定，宣告沒收，於
    全部或一部不能沒收或不宜執行沒收時，追徵其價額。
  ㈡犯罪所得之宣告沒收：
　　被告就其上開竊盜犯行之犯罪所得即電纜線21條內之銅線，
    未有扣案，且被告於本院審理時自陳：我把銅線抽出來後帶
    回家擺在住家1樓，之後就不見了等語（見本院易字卷第210
    頁）。是本案被告未有販售銅線之變價所得，其所得僅可認
    定為未經扣案之剝除電線皮後之銅線1批，本院審酌被告不
    得坐享犯罪所得，亦無刑法第38條之2第2項之過苛調節條款
    之適用餘地，自應依刑法第38條之1第1項前段、第3項規定
    ，諭知沒收，並諭知於全部或一部不能沒收或不宜執行沒收
    時，追徵其價額。
　㈢不予宣告沒收部分：
　　本案扣得之噴燈1個，被告於本院審理時供稱：為我在現場
    施用毒品時，拿來燃燒玻璃球使用，與本案犯罪無關等語，
    又依卷內事證，難認屬本案犯行所用，非為本案宣告沒收。
四、不另為無罪：
    起訴書固依證人即告訴人之指述及現場蒐證照片，認被告係
    以破壞鎖頭、門把之方式，毀損門扇進入電器機房竊得財物
    。然被告於本院審理時供稱：我沒有破壞門鎖，我看到門沒
    鎖就直接進去等語（見本院易字卷第210頁），另新北市政
    府警察局板橋分局刑案現場勘察報告，未見採集該門鎖遭破
    壞之被告生物跡證，且證人謝煌彬於警詢時證稱：未有拍攝
    到被告進出電器機房等語在卷(見偵卷第9頁)，另經本院勘
    驗現在監視器畫面，亦確未見毀壞門鎖之相關畫面等情，有
    本院勘驗筆錄在卷可參(見本院易字卷第166至172-14頁)，
    是依卷內事證，無客觀證據證明被告確有破壞門鎖乙情，依
    罪疑為輕之原則，尚難認被告該次犯行存有毀壞門鎖之加重
    事由，又因此部分與上開有罪部分(同條項同款)具有實質上
    一罪關係，故不另為無罪之諭知，附此敘明。
據上論斷，應依刑事訴訟法第299條第1項前段，判決如主文。
本案經檢察官葉育宏提起公訴，檢察官張啟聰到庭執行職務。
中　　華　　民　　國　　111 　年　　11　　月　　22　　日
                刑事第八庭    法  官   黃秀敏
上列正本證明與原本無異。
如不服本判決，應於判決送達後20日內敘明上訴理由，向本院提
出上訴狀(應附繕本)，上訴於臺灣高等法院。其未敘述上訴理由
者，應於上訴期間屆滿後20日內向本院補提理由書「切勿逕送上
級法院」。
                              書記官   林有象　　
中　　華　　民　　國　　111 　年　　11　　月　　23　　日

附錄論罪科刑法條：
中華民國刑法第321條
犯前條第1項、第2項之罪而有下列情形之一者，處6月以上5年以
下有期徒刑，得併科50萬元以下罰金：
一、侵入住宅或有人居住之建築物、船艦或隱匿其內而犯之。
二、毀越門窗、牆垣或其他安全設備而犯之。
三、攜帶兇器而犯之。
四、結夥三人以上而犯之。
五、乘火災、水災或其他災害之際而犯之。
六、在車站、港埠、航空站或其他供水、陸、空公眾運輸之舟、
    車、航空機內而犯之。
前項之未遂犯罰之。